【裁判字號】    94,訴,2317
【裁判日期】    950308
【裁判案由】    毒品危害防制條例
【裁判全文】
臺灣桃園地方法院宣示判決筆錄          94年度訴字第2317號
公  訴  人  臺灣桃園地方法院檢察署檢察官
被      告  甲○○
                    弄2號
指定辯護人  本院公設辯護人乙○○
上列被告因違反毒品危害防制條例案件，於中華民國95年3 月8
日10許，在本院第14法庭宣示判決，出席職員如下：
          法  官  尹  良
          書記官  廖宜政
          通  譯
法官起立朗讀判決主文、犯罪事實要旨、處罰條文、附記事項，
及告以上訴限制、期間並提出上訴狀之法院，且諭知記載其內容
：
一、主  文：
甲○○連續轉讓第一級毒品，累犯，處有期徒刑壹年肆月。
二、犯罪事實要旨：
(一)、甲○○前於民國八十六年間因違反藥事法等案件，經本院判
    處有期徒刑八月、六月，應執行有期徒刑一年一月確定；又
    於八十六年間因違反肅清煙毒條例案件，經本院判處有期徒
    刑三年四月確定；上開有期徒刑，經本院裁定應執行刑有期
    徒刑四年四月，送監執行，執行中經假釋，復經撤銷假釋，
    應執行殘刑二年二月二十九日，於九十二年四月二十三日縮
    短刑期執行完畢。
(二)、甲○○明知海洛因係屬毒品危害防制條例列為第一級毒品，
    不得持有、轉讓，竟基於轉讓海洛因之概括犯意，自九十四
    年六間某日某時許起，至同年七月間某日某時許止，均在其
    位於桃園縣桃園市○○○街八七號二樓居住處，先後分三次
    ，無償將己有之海洛因轉讓予陳東旭施用，每次均轉讓海洛
    因一包，每包均重約○點一公克；繼又於同年七月間，亦均
    在上址，先後分五次，無償將己有之海洛因轉讓予鍾耀同施
    用，每次均轉讓海洛因一包，每包均重約○點一公克。
(三)、嗣於九十四年八月三日十六時許，在上址，為警查獲。並扣
    得非供上開轉讓海洛因所用而係供其施用之海洛因六包、非
    其轉讓予鍾耀同而係鍾耀同另向綽號「阿輝」之人購得之海
    洛因一包；綽號「阿輝」之人所有之電子秤一個；安非他命
    一包。
三、處罰條文：
毒品危害防制條例第八條第一項，刑法第十一條、第五十六條、
、第四十七條。
四、附記事項：
(一)、甲○○前於八十六年間因違反藥事法等案件，經本院判處有
    期徒刑八月、六月，應執行有期徒刑一年一月確定；又於八
    十六年間因違反肅清煙毒條例案件，經本院判處有期徒刑三
    年四月確定；上開有期徒刑，經本院裁定應執行刑有期徒刑
    四年四月，送監執行，執行中經假釋，復經撤銷假釋，應執
    行殘刑二年二月二十九日，於九十二年四月二十三日縮短刑
    期執行完畢，有卷附台灣桃園地方法院檢察署刑案資料查註
    紀錄表一份、台灣高等法院被告前案紀錄表一份可按。其於
    受前開有期徒刑之執行完畢後，五年內再犯本件有期徒刑以
    上之刑之罪，為累犯，應依刑法第四十七條規定，依法加重
    其刑。另按毒品危害防制條例第八條第六項規定「轉讓毒品
    達一定數量者，加重其刑至二分之一，其標準由行政院定之
    」，行政院遂於九十三年一月七日函令訂定「轉讓、持有毒
    品加重其刑之數量標準」，依該標準第二條第一項第一款規
    定，轉讓第一級毒品淨重達五公克以上者，加重其刑至二分
    之一。被告於本院訊問時陳稱：我先後於上開時、地，轉讓
    第一級毒品海洛因八次予陳東旭、鍾耀同施用，每次均轉讓
    海洛因一包，每包均重約○點一公克等情，依其所陳其轉讓
    並已交付之海洛因總重量為○點八公克（應屬毛重），轉讓
    數量顯未達五公克以上，又無其業已轉讓並交付之海洛因扣
    案，自不得依上開規定予以加重其刑，併予敘明。
(二)、上開經警扣得之海洛因七包，其中六包係被告供己施用而非
    供轉讓之用，迭經被告於警詢、檢察官訊問及本院訊問時陳
    明在卷，被告該次施用第一級毒品之犯行，亦經本院判處有
    期徒刑九月，有本院九十四年度訴緝字第一一三號判決一份
    在卷；其餘一包海洛因則係鍾耀同另向綽號「阿輝」之人購
    得等情，除經被告於本院訊問時陳明外，亦經鍾耀同於警詢
    時證述明確；而上開扣案之電子秤一個；安非他命一包，被
    告均否認為其所有，又無證據證明係本件轉讓第一級毒品所
    用之物，均與本件被告上開轉讓第一級毒品犯行無涉，均不
    得於本案中宣告沒收，一併敘明。
五、協商判決除有刑事訴訟法第455 條之4 第1 項第1 款於本訊
    問程序終結前，被告撤銷協商合意或檢察官撤回協商聲請者
    ；第2 款被告協商之意思非出於自由意志者；第4 款被告所
    犯之罪非第455 條之2 第1 項所定得以協商判決者；第6 款
    被告有其他較重之裁判上一罪之犯罪事實者；第7 款法院認
    應諭知免刑或免訴、不受理者情形之一，及違反同條第2 項
    「法院應於協商合意範圍內為判決；法院為協商判決所科之
    刑，以宣告緩刑或2 年以下有期徒刑、拘役或罰金為限」之
    規定者外，不得上訴。
六、如有前項得上訴之情形者，得自收受判決送達之日起10日內
    ，向本院提出上訴書狀，上訴於第二審法院。
七、本案經檢察官徐文豪到庭執行職務。
中    華    民    國    95    年    3     月    8    日
                        書記官  廖宜政
                        法  官  尹  良
上正本證明與原本無異。
                        書記官  廖宜政
中    華    民    國    95    年    3     月    8     日
附錄：
毒品危害防制條例第8條
轉讓第一級毒品者，處1 年以上7 年以下有期徒刑，得併科新臺
幣1 百萬元以下罰金。
轉讓第二級毒品者，處6 月以上5 年以下有期徒刑，得併科新臺
幣70萬元以下罰金。
轉讓第三級毒品者，處3 年以下有期徒刑，得併科新臺幣30萬元
以下罰金。
轉讓第四級毒品者，處 1 年以下有期徒刑，得併科新臺幣 10 萬
元以下罰金
。
前四項之未遂犯罰之。
轉讓毒品達一定數量者，加重其刑至二分之一，其標準由行政院
定之。


司法院資訊處製作；財團法人民間司法改革基金會備份。
